# 研发试制阶段用模具转入生产的情况

提问人：junguang93 时间：2022-12-14 20:24:13
陈版主好！请问在研发产品试制阶段会决定需要投模（非研发专用模具），公司自行开模或者委托供应商进行开模具，公司会在试产阶段评审模具是否合格并不断修模，小批量打样试产后没有问题，模具基于成本效益考虑，不会直接废弃，会转入批量生产使用（产品批量生产与投模阶段使用过的模具是同一套模具，且同一环节只有一套模具）。模具的使用寿命一般2-3年，这种情况下，是否需要在正式量产之后将模具调整至固定资产？还是说因为我是产品打样试制阶段进行的模具开发，模具费用（ 1 年可能会 1 千万）一次性计入研发费用？感觉如果全部一次性计入研发，是否会导致研发费用不实？虽然模具是产品试制阶段投放的，但是实际上以后量产还需要长期使用的。但是如果全部不计入研发，又不符合实际情况。那么是否需要按照研发阶段和量产阶段的工时进行划分研发费用及生产成本？如果这汇总情况下，什么时候可以应该转入固定资产？

回答人：chenyiwei
首先明确讨论前提：此处的研发项目不是“基于客户合同的受托研究开发项目”，而是“企业内部自行研究开发项目”。两者的区别可以参照《监管规则适用指引——会计类第 2 号》之2-8。
在上述前提下，需要考虑的问题是：在模具试制的相关投入发生时，该项研发项目是否已经进入了研发支出资本化阶段？
如果尚未进入资本化阶段的（这种可能性相对较小），则模具试制的投入也应当一并予以费用化处理，计入研发费用，后续即使该项研发获得成功，产品量产，此前试制的模具作为正式量产模具使用，但根据《讲解 2010 》P107：“值得强调的是，内部开发无形资产的成本仅包括在满足资本化条件的时点至无形资产达到预定用途前发生的支出总和，对于同一项无形资产在开发过程中达到资本化条件之前已经费用化计入损益的支出不再进行调整。”。
如果已经进入资本化阶段的，则模具试制支出先通过“研发支出——资本化支出”科目归集。后续如果模具可用于量产的，再将其成本从该项资产中转出到固定资产中。